# 母公司以固定资产出资设立子公司的会计处理

提问人：mytruth 时间：2011-05-25 11:22:44
请问母公司A以账面价值为 100 万元的固定资产，与C公司共同出资设立B公司。固定资产评估值为 150 万，C公司以货币资金 100 万出资，B公司注册资本 250 万。
请问母公司出资时的会计处理，以及编制合并报表时的会计处理。
非常感谢！

回答人：chenyiwei
赞同藤椅的意见。类似问题在本版面上已有很多讨论，你可以搜索一下。

提问人：zcw75228 时间：2012-06-08 17:01:43
回复 chenyiwei 的帖子
陈老师我记得您对固定资产出资设立子公司的会计处理赞同按非商业实质进行处理的，我个人也赞同您的观点，但现在公司以固定资产出资设立联营公司是按的会非商业实质还是按商业实质处理？

回答人：chenyiwei
以非货币资产出资设立联营企业，丧失了对该资产的控制权，取得了不具有控制权的股权投资，因此具有商业实质。

提问人：heha0102 时间：2013-07-01 15:56:04
对商业实质的判断，在这里主要只是看作价的公允性。因为从实际上来说，固定资产出资，资产变成了股权，对出资方来说，资产持有目的、未来现金流量等均发生了变化，因此我们判断是否具有商业实质，主要就看其交易作价的公允性了。只要作价是公允的，个人认为应该具有商业实质。

回答人：chenyiwei
不赞同这样理解。从“商业实质”的定义可以看出，作价公允性和是否具有商业实质没有必然联系。主要考虑的问题是虽然由持有资产变为持有股权，但该股权产生现金流量的基础资产和基础现金流量是否发生变化。

提问人：zhs7403 时间：2017-02-16 09:50:18
陈老师，这里面有一个事情我没有想清楚。比如a用固定资产 100 出资b ，账面 100 ，公允 150 ，b个别 150 固定资产 100 计入了股本， 50 计入了资本公积，合并固定资产肯定按照 100 入账，因此回冲子公司多的 50 。长头和股本抵消掉，还有一笔借资本公积 cr FA ,我的疑问是由于开始是否存在一步 dr 资本公积 cr 少数股权（按少数股东持股比例计算）？即将原来归属资本公积的 50 由MI享有的分配出去？

回答人：chenyiwei
应该需要。因为该固定资产在合并报表层面恢复到原账面价值计量的影响，合并报表层面的少数股东权益不等于少数股东的实际出资金额。